【裁判字號】    89,交訴,114
【裁判日期】    900207
【裁判案由】    過失致死等
【裁判全文】
臺灣雲林地方法院刑事判決                        八十九年度交訴字第一一四號
    公 訴 人  臺灣雲林地方法院檢察署檢察官
    被    告  甲○○
右列被告因業務過失致死等案件，經檢察官提起公訴（八十九年度偵字第五０七０號
），本院判決如左：
    主  文
甲○○從事業務之人，因業務上之過失致人於死，處有期徒刑壹年陸月，緩刑肆年。
    事  實
一、甲○○為益昌交通股份有限公司所僱用之砂石車司機，為從事駕駛業務之人，於
    民國八十九年九月十七日十七時二十五分許，駕駛車號ＩＱ－８４１號營業曳引
    車，沿雲一五八號縣道內側快車道由虎尾鎮大屯往斗南鎮方向行駛，途經該公路
    與虎尾鎮○○路之有行車管制號誌之交岔路口時（起訴書誤載為無號誌），原應
    注意該處時速限制為四十公里，不得超速行駛，並應注意車前狀況，隨時採取必
    要之安全措施，而依當時天候晴、日間有自然光線，路面乾燥、無缺陷、視距良
    好等情形，並無不能注意之情事，竟疏未注意遵守行車速限及車前狀況，貿然以
    超過六十公里以上之高速駛經該處交岔路口，適陳朝卿駕駛車號ＸＶ－８３５１
    號自用小客車，搭載乙○○沿該縣道之對向車道駛經該處路口，欲左轉博愛路而
    進入岔路時，亦疏未注意讓甲○○所駕駛之直行車先行，即貿然左轉，待甲○○
    見狀雖即右轉變換車道至慢車道以閃避，惟仍因車速過高而閃避不及，致所駕駛
    之曳引車車頭撞擊陳朝卿所駕駛之自用小客車右側，乙○○因而受有右脛骨骨折
    、左撓骨、左尺骨粉碎性骨折、左肋骨骨折、右腓骨骨折、右側硬腦膜微量出血
    等傷害；而陳朝卿則因而受有頭部外傷、肋骨骨折，並發生出血性休克之重創，
    雖經送醫急救，仍因傷重而於同日二十一時十分許不致死亡。甲○○於肇事隨即
    報警處理，並在雲林縣警察局虎尾分局埒內派出所警員李世宏接獲報案前來現場
    處理時，向其自首陳述肇事經過而接受裁判。
二、案經甲○○自首及被害人乙○○、陳朝卿之配偶丙○○告訴暨臺灣雲林地方法院
    檢察署檢察官相驗後偵查起訴。
    理  由
一、訊據被告對其為受僱擔任砂石車司機，且於右揭時地駕車肇事並有過失之事實坦
    承不諱，核與卷附道路交通事故調查報告表及車禍後之現場照片十四張所示，暨
    現場目擊證人林連松於警訊時證述情節相符，而被害人陳朝卿因本件車禍致受頭
    部外傷、肋骨骨折，發生出血性休克不治死亡，業經檢察官督同檢驗員相驗屬實
    ，製有驗斷書、相驗屍體證明書、勘驗筆錄各一份在卷可憑；另被害人乙○○因
    而受有右脛骨骨折、左撓骨、左尺骨粉碎性骨折、左肋骨骨折、右腓骨骨折、右
    側硬腦膜微量出血等傷害，亦有若瑟醫院醫師所出具之診斷證明書一紙在卷可稽
    。按行車速度，應依標誌之規定，且在市區道路，時速不得超過四十公里；汽車
    行駛時，駕駛人應注意車前狀況，並隨時採取必要之安全措施。道路交通安全規
    則第九十三條第一項第一款、九十四條第三項分別定有明文。被告係從事駕駛業
    務之人，對上揭道路交通安全規則應知之甚稔，自應注意遵守，而依上開道路交
    通事故調查報告表之記載及現場照片所示，肇事當時天候晴、日間有自然光、道
    路狀況乾燥、無缺陷、視距良好等情形，被告並非不能注意及之，乃竟能注意而
    疏未注意，貿然以超過六十公里之高速駛經本件交岔路口，且疏未注意車前之其
    他車輛行車狀況，以致肇事，自應負過失責任。雖被害人陳朝卿沿對向車道駛經
    該處路口，欲左轉進入岔路時，亦疏未注意讓被告駕駛之直行車先行，即貿然左
    轉致遭撞及，對本件車禍之發生亦不無過失（參照道路交通安全規則第一百零二
    條第一項第六款前段），惟究無解於被告過失責任之成立，且被告之過失與被害
    人陳朝卿之死亡及乙○○之受傷間，均有相當之因果關係。本件事証明確，被告
    犯行洵堪認定。
二、核被告所為係犯刑法第二百七十六條第二項之業務上過失致人於死罪，及第二百
    八十四條第二項前段之業務上過失傷害罪。被告所犯上開二罪係一行為觸犯數罪
    名，屬想像競合，應從一重之業務過失致人於死罪處斷。又被告於肇事後即報警
    處理，並在雲林縣警察局虎尾分局埒內派出所警員李世宏接獲報案前來現場處理
    時，向其自首陳述肇事經過，業經李世宏於檢察官偵查時供述明確，除有訊問筆
    錄可參，並有雲林縣警察局虎尾分局埒內派出所相驗案件初步調查報告表在卷可
    佐，被告在有偵查犯罪職務之公務員知悉犯罪事實前，即自首而接受裁判，應依
    刑法第六十二條前段規定減輕其刑。爰審酌被告之素行良好、犯後坦承犯行，於
    本件言詞辯論終結前已分別賠償被害人，與之達成民事和解（參照卷附調解書、
    和解書影本），惟過失之程度及所造成之損害均屬重大等一切情狀，量處如主文
    所示之刑，以示懲儆。末查，被告前未曾受有期徒刑以上刑之宣告，有臺灣雲林
    地方法院檢察署刑案資料查註紀錄表及本院被告前案紀錄表各一紙在卷足憑，其
    偶因過失罹犯本罪，犯罪後已深知悔悟，且其職業聯結車之駕駛執照已經為警吊
    銷，本院認其經此教訓後，當益知警惕，應無再犯之虞，因認所宣告之刑，以暫
    不執行為適當，併予宣告緩刑四年，以勵來茲而啟自新。
據上論斷，應依刑事訴訟法第二百九十九條第一項前段，刑法第二百七十六條第二項
、第二百八十四條第二項前段、第五十五條、第六十二條前段、第七十四條第一款，
罰金罰鍰提高標準條例第一條前段，判決如主文。
本案經檢察官徐維嶽到庭執行職務
中      華      民      國      九十      年      二      月      七    日
                                              臺灣雲林地方法院刑事第一庭
                                                  法  官  杭  起  鶴
右正本證明與原本無異。
如不服本判決，應於判決送達後十日內向本院提出上訴狀( 應附繕本 )。
                                                  書記官  鄭  國  銘
中      華      民      國      九十      年      二      月      七    日
刑法第二百七十六條第二項
一、因過失致人於死者，處二年以下有期徒刑、拘役或二千元以下罰金。
二、從事業務之人，因業務上之過失犯前項之罪者，處五年以下有期徒刑或拘役，得
    併科三千元以下罰金。
刑法第二百八十四條第二項前段
從事業務之人，因業務上之過失傷人害者，處一年以下有期徒刑、拘役或一千元以下
罰金，致重傷者，處三年以下有期徒刑、拘役或二千元以下罰金。


司法院資訊處製作；財團法人民間司法改革基金會備份。
